臺灣南投地方法院刑事判決
111年度易字第284號
公  訴  人  臺灣南投地方檢察署檢察官 
被      告  陳旺苗


上列被告因竊盜案件，經檢察官提起公訴（111 年度偵字第3857
號），被告於準備程序中就被訴事實為有罪之陳述，經告以簡式
審判之旨，並聽取當事人意見後，本院裁定進行簡式審判程序，
判決如下：
    主          文
陳旺苗犯竊盜罪，處拘役伍拾日，如易科罰金，以新臺幣壹仟元
折算壹日。
    犯罪事實及理由
一、被告陳旺苗所犯刑法第320 條第1 項之竊盜罪，係死刑、無
　　期徒刑、最輕本刑為3 年以上有期徒刑以外之罪，且非高等
　　法院管轄第一審案件，被告於本院準備程序中，先就被訴事
　　實均為有罪之陳述，經告知簡式審判程序之旨，並聽取檢察
　　官、被告之意見後，本院裁定進行簡式審判程序；又本案之
　　證據調查，依刑事訴訟法第273 條之2 之規定，不受同法第
　　159 條第1 項、第161 條之2 、第161 條之3 、第163 條之
　　1 及第164 條至第170 條之限制。
二、本案犯罪事實及證據，除證據部份應補充被告於本院準備程
　　序及審理時之自白（見本院卷第50、55頁）外，餘均引用起
　　訴書之記載（如附件）。
三、論罪科刑之理由：
  ㈠核被告所為，係犯第320 條第1 項之竊盜罪。
　㈡公訴意旨雖主張被告前因竊盜案件，經本院以106 年度審易
　　字第279 號判決分別判處有期徒刑7 月、4 月、4 月及6 月
　　確定，上開數罪經接續執行，於民國107 年8 月29日縮短刑
　　期執行完畢出監，5 年以內故意再犯本案有期徒刑之罪，該
　　當刑法第47條第1 項之累犯，被告所犯前案之犯罪類型相同
　　，足認其法遵循意識仍有不足，對刑罰之感應力薄弱，加重
　　其法定最低度刑，並無司法院大法官釋字第775 號解釋意旨
　　所指可能使被告所受刑罰超過其應負擔罪責之疑慮，請依刑
　　法第47條第1 項規定，加重其刑。惟公訴意旨就此構成累犯
　　之事實之主張已有誤載（應係：被告於106 年間因竊盜案件
　　，經本院以106 年度審易字第279 號判決分別判處有期徒刑
　　7 月、4 月（2 罪），該4 月（2 罪）合併定應執行有期徒
　　刑6 月確定；上開各罪繼經本院以106 年度聲字第675 號裁
　　定合併定應執行有期徒刑1 年確定；被告入監執行上開案件
　　，並於107 年8 月29日縮短刑期執行完畢出監），且未就此
　　構成累犯之事實（例如前案確定判決、執行指揮書、執行函
　　文、執行完畢等文件），以及應加重其刑之事項（例如具體
　　指出被告所犯前後數罪間，關於前案之性質、前案徒刑之執
　　行完畢情形、再犯之原因、兩罪間之差異、主觀犯意所顯現
　　之惡性及其反社會性等各項情狀），具體指出證明之方法，
　　故不論以累犯、而係列為刑法第57條第5 款所定「犯罪行為
　　人之品行」之量刑審酌事項，併予敘明。　
　㈢爰審酌被告已多次因竊盜案件經法院判處罪刑確定，有臺灣
　　高等法院被告前案紀錄表在案足佐，仍不知悔改，而其正值
　　壯年，具有勞動能力，竟然竊取他人物品，損害他人財產權
　　益，實有不該，兼衡其於本院審理中終能坦承犯行、略見悔
　　意，雖未賠償或者和解，但竊取之物品均已放回原處（見警
　　卷第6 頁），自述國中畢業之智識程度，目前無業、家庭經
　　濟情況貧窮之生活狀況（見本院卷第56頁），及其犯罪動機
　　、目的、手段、情節、所生危害、竊取之物品價值，暨其品
　　行（包括上述構成累犯等前案紀錄）等一切情形，量處如主
　　文所示之刑，並諭知易科罰金之折算標準。
　㈣另按，犯罪所得，屬於犯罪行為人者，沒收之。犯罪所得已
　　實際合法發還被害人者，不予宣告沒收或追徵。刑法第38條
　　之1 第1 項前段、第5 項分別定有明文。查被告所竊得之物
　　品雖為其所有之犯罪所得，但已放回原處，業如前述，堪認
　　犯罪所得已經實際合法發還被害人，自毋庸再予以宣告沒收
　　或追徵。　　
四、適用之法律：
　　刑事訴訟法第273 條之1 第1 項、第299 條第1 項前段、第
　　310 條之2 、第454 條第2 項。
五、如不服本判決，應於收受送達後20日內向本院提出上訴書狀
　　，並應敘述具體理由；其未敘述上訴理由者，應於上訴期間
　　屆滿後20日內向本院補提理由書（均須附繕本）。
本案經檢察官鄭文正提起公訴，檢察官王晴玲到庭執行職務。
中    華    民    國   111    年    11    月    22    日
                  刑事第五庭    法  官  張國隆
以上正本與原本無異。
如不服本判決應於收受送達後20日內向本院提出上訴書狀，並應
敘述具體理由；其未敘述上訴理由者，應於上訴期間屆滿後20日
內向本院補提理由書（均須按他造當事人之人數附繕本）「切勿
逕送上級法院」。
告訴人或被害人如對於本判決不服者，應具備理由請求檢察官上
訴，其上訴期間之計算係以檢察官收受判決正本之日期為準。
                                書記官  張馨方
中    華    民    國   111    年    11    月    22    日
附錄本案論罪科刑法條：
中華民國刑法第320 條第1 項
意圖為自己或第三人不法之所有，而竊取他人之動產者，為竊盜
罪，處五年以下有期徒刑、拘役或五十萬元以下罰金。